【裁判字號】    95,易,824
【裁判日期】    950620
【裁判案由】    賭博
【裁判全文】
臺灣板橋地方法院刑事判決               95年度易字第824號
公  訴  人  臺灣板橋地方法院檢察署檢察官
被      告  乙○○
被      告  甲○○
                      樓
上列被告因賭博案件，經檢察官提起公訴（95年度偵字第10304
號），本院訊問被告為有罪陳述後，改依簡式審判程序審理，並
判決如下：
    主  文
乙○○共同意圖營利，聚眾賭博，處有期徒刑肆月，如易科罰金
，以佰元折算壹日。扣案之天九牌副、骰子柒拾貳顆、抽頭
金新台幣肆萬貳仟伍佰元，均沒收。
甲○○共同意圖營利，聚眾賭博，處有期徒刑月，如易科罰金
，以佰元折算壹日。扣案之天九牌副、骰子柒拾貳顆、抽頭
金新台幣肆萬貳仟伍佰元，均沒收。
    事  實
一、乙○○前有賭博前科，竟與甲○○共同基於意圖營利供給賭
    博場所暨聚眾賭博之犯意聯絡，自民國95年4 月1 日起，由
    乙○○提供其所承租位在台北縣三重市○○路○ 段臨315 號
    之1 右側之鐵皮屋1 、2 樓作為賭博場所，接續邀集不特定
    人以天九牌、骰子為賭具而賭博財物，賭法為各賭客輪流做
    莊家，最低下注金額新台幣（下同）100 元，以天九牌比點
    數大小決定財物輸贏，倘作莊之賭客贏錢，則需給付100 至
    200 不等之抽頭金與乙○○，乙○○則以日薪1,000 元之代
    價，自是日起僱用與其等有前開意圖營利供給賭博場所暨聚
    眾賭博犯意聯絡之甲○○，在上址負責把風及為賭客購買物
    品等服務工作。嗣於同年月15日凌晨0 時30分許，適有賭客
    陳財生、藍啟銘、施玉興、吳文生、張庭維、張志偉等人在
    上址以天九牌賭博財物之際，為警當場查獲，並扣得乙○○
    所有之天九牌3 副、骰子72顆及抽頭金42,500元，另扣有賭
    客之賭資177,400 元及安裝在上址之監視螢幕2 部、監視鏡
    頭2 個、遙控器2 支、帳單15張、租賃契約書1 份等物（賭
    客及賭資部分另依違反社會秩序維護法裁處）。
二、案經台北縣政府警察局三重分局報告台灣板橋地方法院檢察
    署檢察官偵查起訴。
    理  由
一、訊據被告乙○○、甲○○二人於本院審理中對於上開犯罪事
    實均已坦承不諱，且有證人即賭客陳財生、藍啟銘、施玉興
    、吳文生、張庭維、張志偉等人在警詢中陳述甚詳，另有租
    賃契約書一件、現場照片20幀在卷可憑（見偵查卷第51至60
    頁、第74至77頁），及天九牌3 副、骰子72顆、抽頭金42,5
    00元扣案為據，足見被告二人所為自白與事實相符，自得採
    為認定之依據。本件事證已臻明確，被告二人犯行均堪認定
    。
二、被告乙○○夥同甲○○聚集不特定之陳財生、藍啟銘、施玉
    興、吳文生、張庭維、張志偉等多數人，以其承租之鐵皮屋
    作為賭博場所聚眾賭博，是核被告乙○○、甲○○所為，均
    係犯刑法第268 條前段之意圖營利供給賭博場所罪、同條後
    段之意圖營利聚眾賭博罪。被告二人就前開意圖營利供給賭
    博場所及聚眾賭博等犯行，均有犯意聯絡及行為分擔，均為
    共同正犯。又被告二人係以一行為觸犯上述罪名，為想像競
    合犯，均應從情節較重之意圖營利聚眾賭博罪處斷。本院考
    量被告乙○○前有賭博前科，及被告甲○○並無前科等素行
    狀況，並斟酌聚眾賭博犯行足以助長賭風，影響社會善良風
    氣，兼衡其等供給賭博場所期間非久等所生危害程度，暨考
    量被告等之犯罪動機、目的、手段，與其坦承犯行之犯後態
    度等一切情狀，各量處如主文所示之刑，並分別諭知易科罰
    金折算標準。
三、至扣案之天九牌3 副、骰子72顆，係共犯即被告乙○○所有
    供本件犯罪所用之物，而扣案之抽頭金42,500則係共犯乙○
    ○所有因本件犯罪所得之物等情，業據被告乙○○於本院審
    理中供明屬實，應分別依刑法第38條第1 項第2 款、第3 款
    之規定宣告沒收。另扣案之監視鏡頭2 個、螢幕2 部及遙控
    器2 支，均經被告二人否認為其所有，且係原裝設在上開鐵
    皮屋之物乙節，亦據被告乙○○於本院審理中供述甚明，既
    無積極證據證明為被告所有之物，爰不予宣告沒收。至扣案
    之賭資177,400 元乃分別為現場賭客陳財生等人所合計查獲
    之物，為渠等違反社會秩序維護法之證物，而扣案之租賃契
    約書及帳單15張亦與本件犯罪並無直接關係，亦非屬被告所
    有供本案犯罪所用或因犯罪所得之財物，復非違禁物，爰不
    予宣告沒收，附此敘明。
四、末按「除被告所犯為死刑、無期徒刑、最輕本刑為三年以上
    有期徒刑之罪或高等法院管轄第一審案件者外，於前條第一
    項程序進行中，被告先就被訴事實為有罪之陳述時，審判長
    得告知被告簡式審判程序之旨，並聽取當事人、代理人、辯
    護人及輔佐人之意見後，裁定進行簡式審判程序」，刑事訴
    訟法第273 條之1 定有明文。查本件被告涉犯刑法第268 條
    之賭博罪，法定本刑並非最輕本刑為三年以上有期徒刑之罪
    ，且被告於本院準備程序期日中已就被訴事實為有罪之陳述
    ，經告知被告簡式審判程序之旨後，被告及公訴人對於本件
    改依簡式審判程序審理亦均表示無意見，是本院即依前揭刑
    事訴訟法規定，裁定本件進行簡式審判程序，併此敘明。
據上論斷，應依刑事訴訟法第273 條之1 第1 項、第299 條第1
項前段，刑法第28條、第268 條、第55條前段、第41條第1 項前
段、第38條第1 項第2 款、第3 款，罰金罰鍰提高標準條例第1
條前段、第2 條，判決如主文。
本案經檢察官魏正杰到庭執行職務。
中    華    民    國    95    年    6     月    20    日
                  刑事第十五庭  法  官  汪怡君
上列正本證明與原本無異。
如不服本判決，應於送達後十日內向本院提出上訴狀。
                                書記官  李郁禎
中    華    民    國    95    年    6     月    20    日
附錄本案論罪科刑法條全文：
中華民國刑法第268條
意圖營利，供給賭博場所或聚眾賭博者，處三年以下有期徒刑，
得併科三百元以下罰金。


司法院資訊處製作；財團法人民間司法改革基金會備份。
